臺灣苗栗地方法院刑事判決
111年度原易字第3號
公  訴  人  臺灣苗栗地方檢察署檢察官
被      告  劉捷揚



選任辯護人  黃鉦哲律師(法扶律師)             
上列被告因違反毒品危害防制條例案件，經檢察官提起公訴 （1
10年度毒偵字第1291號、110年度毒偵字第1332號），並由檢察
官聲請改依協商程序而為判決，本院判決如下：
    主  文
劉捷揚施用第二級毒品，共貳罪，各處有期徒刑參月，如易科罰
金，均以新臺幣壹仟元折算壹日。應執行有期徒刑伍月，如易科
罰金，以新臺幣壹仟元折算壹日。　　　　　
    犯罪事實及理由
一、本案犯罪事實、證據及應適用之法條，除犯罪事實欄一、㈠
    第2行「在臺灣地區某不詳處所，以不詳之方式」更正為「
    在苗栗縣○○鄉○○村○○○00○00號居處，以將第二級毒品甲基安
    非他命置於玻璃球內燒烤吸食煙霧之方式」、犯罪事實欄一
    、㈡第2行「在臺灣地區某不詳處所，以不詳之方式」更正為
    「在苗栗縣○○鄉○○村○○○00○00號居處，以將第二級毒品甲基
    安非他命置於玻璃球內燒烤吸食煙霧之方式」；證據部分補
    充「被告劉捷揚於本院審理中之自白」，餘均引用檢察官起
    訴書之記載（如附件）。
二、本件經檢察官與被告於審判外達成協商之合意且被告已認罪
    。經查，上開協商合意並無刑事訴訟法第455條之4第1項所
    列情形之一，檢察官聲請改依協商程序而為判決，本院爰不
    經言詞辯論，於協商合意範圍內為協商判決，合予敘明。
三、應適用之法條：刑事訴訟法第455條之2第1項、第455條之4
    第2項、第455條之8、第454條第2項。
四、附記事項：　　
　　被告施用毒品所使用之工具玻璃球，均未扣案，又非違禁物
    ，且於日常生活容易再取得，欠缺犯罪預防之有效性，堪認
    無刑法上之重要性，復無積極證據足認現尚存在，亦無必予
    沒收之必要，爰不宣告沒收。
五、本判決除有刑事訴訟法第455條之4第1項第1款、第2款、第4
    款、第6款、第7款所定情形之一，或違反同條第2項規定者
    外，不得上訴。如有前述例外得上訴之情形，又不服本件判
    決，得自判決送達後20日內，向本院提出上訴書狀併附理由
    ，上訴於第二審法院。
六、本案經檢察官張智玲提起公訴、檢察官彭郁清到庭執行職務
    。 
中　　華　　民　　國　　111 　年　　10　　月　　18　　日
                  刑事第四庭  法　官　許文棋
以上正本證明與原本無異。
 　　                     　　書記官　陳彥宏
中　　華　　民　　國　　111 　年　　10　　月　　18　　日
附錄本案論罪科刑法條：
毒品危害防制條例第10條
施用第一級毒品者，處 6 月以上 5 年以下有期徒刑。
施用第二級毒品者，處 3 年以下有期徒刑。　　

附件：
臺灣苗栗地方檢察署檢察官起訴書
                                   110年度毒偵字第1291號
                                   110年度毒偵字第1332號
　　被　　　告　劉捷揚　男　34歲（民國00年0月0日生）
　　　　　　　　　　　　住苗栗縣○○鄉○○村0鄰○○00號
　　　　　　　　　　　　居苗栗縣○○鄉○○村○○○00○00
　　　　　　　　　　　　　號
　　　　　　　　　　　　國民身分證統一編號：Z000000000號
上列被告因違反毒品危害防制條例案件，業經偵查終結，認應提
起公訴，茲將犯罪事實及證據並所犯法條分敘如下：
　　　　犯罪事實
一、劉捷揚前因施用毒品案件，經臺灣士林地方法院判決應執行
    有期徒刑7月確定，於民國108年6月24日易科罰金執行完畢
    ，其後又因施用毒品案件，經臺灣苗栗地方法院以109年度
    毒聲字第182號裁定送觀察、勒戒後，認無繼續施用毒品之
    傾向，於110年4月1日釋放出所，並經本署檢察官以109年度
    毒偵字第1290號為不起訴處分確定。詎猶未戒除毒癮，復基
    於施用第二級毒品之犯意，為下列犯行：
  ㈠於110年6月16日10時5分許為警採尿起回溯96小時內某時，在
    臺灣地區某不詳處所，以不詳之方式，施用第二級毒品甲基
    安非他命1次，嗣於110年6月16日10時5分許前，因其為毒品
    列管人口，為警通知前來採集尿液送驗，結果呈安非他命、
    甲基安非他命陽性反應，始悉上情。
  ㈡於110年7月11日9時25分許為警採尿起回溯96小時內某時，在
    臺灣地區某不詳處所，以不詳之方式，施用第二級毒品甲基
    安非他命1次，嗣於110年7月11日9時25分許前，因其為毒品
    列管人口，為警通知前來採集尿液送驗，結果呈安非他命、
    甲基安非他命陽性反應，始悉上情。
二、案經苗栗縣警察局大湖分局報告偵辦。
　　　　證據並所犯法條
一、證據清單及待證事實
㈠犯罪事實㈠：
編號 證據名稱 待證事實 一 被告於警詢及本署偵查中之供述 被告於犯罪事實欄所載之時間至警局，經警方採集尿液送驗之事實。 二 應受採驗人尿液檢體採集送驗紀錄、欣生生物科技股份有限公司110年7月6日濫用藥物尿液檢驗報告（檢體編號：Z000000000000） 被告於110年6月16日10時5分許為警採集之尿液經送驗，結果呈安非他命、甲基安非他命陽性反應。 

㈡犯罪事實㈡：
編號 證據名稱 待證事實 一 被告於警詢及本署偵查中之供述 被告於犯罪事實欄所載之時間至警局，經警方採集尿液送驗之事實。 二 應受採驗人尿液檢體採集送驗紀錄、欣生生物科技股份有限公司110年7月27日濫用藥物尿液檢驗報告（檢體編號：Z000000000000） 被告於110年7月11日9時25分許為警採集之尿液經送驗，結果呈安非他命、甲基安非他命陽性反應。 
二、核被告所為，係犯毒品危害防制條例第10條第2項之施用第
    二級毒品罪嫌。被告所犯上開2次，犯意各別，行為互殊，
    請分論併罰。又被告有如犯罪事實欄所載之論罪科刑及執行
    情形，請依刑法第47條第1項規定，並參酌司法院大法官會
    議釋字第775號解釋文及理由書之意旨，裁量是否加重最低
    本刑。
三、依毒品危害防制條例第23條第2項、刑事訴訟法第251條第1
    項提起公訴。
　　此　致
臺灣苗栗地方法院
中　　華　　民　　國　 110　　年　　12　　月　　24　　日
　　　　　　　　　　　　　　　檢 察 官    張智玲